【裁判字號】    98,訴,270
【裁判日期】    981124
【裁判案由】    違反毒品危害防制條例
【裁判全文】
臺灣屏東地方法院刑事判決               98年度訴字第270號
公  訴  人  臺灣屏東地方法院檢察署檢察官
被      告  丁○○
選任辯護人  柳聰賢律師
上列被告因毒品危害防制條例案件，經檢察官提起公訴（96 年
度偵續字第33號），本院判決如下：
    主  文
丁○○無罪。
    理  由
壹、證據能力部分
一、按被告以外之人於審判外之言詞或書面陳述，除法律有規定
    者外，不得作為證據；被告以外之人於偵查中向檢察官所為
    陳述，除顯有不可信之情況者外，得為證據，刑事訴訟法第
    159 條第1 項及159 條之1 第2 項分別定有明文。檢察官於
    偵查中對被告以外之人（包括證人、鑑定人、告訴人、被害
    人及共同被告等）所製作之偵查筆錄，性質上雖屬傳聞證據
    ，惟現階段刑事訴訟法規定檢察官代表國家偵查犯罪、實施
    公訴，依法其有訊問被告、證人及鑑定人之權，而實務運作
    時，檢察官偵查中向被告以外之人所取得之供述證據，原則
    上均能遵守法律規定，不致違法取供，其可信度極高，是被
    告以外之人前於偵查中所為供述，除反對該項供述具有證據
    能力之一方，已釋明「顯有不可信之情況」之理由外，不宜
    以該證人未能於審判中接受他造之反對詰問為由，即遽指該
    證人於偵查中之供述不具證據能力。本件證人乙○○、丙○○、甲○○、戊○○、傅發展、林毅知、吳增文、朱敏生於
    檢察官偵查中所為之證述，被告及其辯護人均未主張並釋明
    有何不可信之情事，上開證人亦未提及檢察官在偵查時有何
    不法取供之情形，應具有證據能力。
二、次按被告以外之人（包括證人、鑑定人、告訴人、被害人及
    共同被告等）於檢察事務官、司法警察官或司法警察調查中
    所為之陳述，與審判中不符時，其先前之陳述具有較可信之
    特別情況，且為證明犯罪事實存否所必要者，得為證據，刑
    事訴訟法第159 條之2 定有明文。是被告以外之人於警詢中
    所為之陳述，係屬傳聞證據，原則上無證據能力，惟如該陳
    述與審判中不符時，其先前之陳述具有較可信之特別情況，
    且為證明犯罪事實存否所必要者，依同法第159 條之2 規定
    ，始例外認為有證據能力。本件證人甲○○、丙○○、乙○○、戊○○於警詢中之陳述，證人江茂成所作偵查報告，被
    告之辯護人主張無證據能力，均屬於傳聞證據，且證人丙○○等人於警訊中之陳述與其等於審理時到庭所為之陳述，有
    所不同，檢察官又未舉出上開警詢筆錄有何刑事訴訟法第15
    9 條之2 例外得為證據之情形，是依上開規定，自無證據能
    力。
貳、實體部分
一、公訴意旨略以：被告丁○○（客家話綽號拉乖，意即青蛙）
    明知第一級毒品海洛因係違禁物，非經主管機關核准不得販
    賣，竟基於販賣營利之犯意，於下列時地，販賣海洛因予甲○○等4 人，茲分別敘述如下：
(一)、於95年9 月14日，甲○○在屏東縣內埔鄉內埔鄉公所附近，
    以公共電話與被告丁○○使用之0000000000號手機取得聯絡
    ，雙方約定於同（14）日13時許，由被告丁○○派遣不詳姓
    名者騎乘不詳車牌之紅色機車，至屏東縣內埔鄉○○村○道
    路旁，以每小包海洛因新台幣( 以下同）500 元之價格，販
    賣海洛因1 小包予甲○○施用。又於95年9 月18日，甲○○
    在屏東縣內埔鄉內埔鄉公所附近，以公共電話與丁○○使用
    之000000 0000 號手機取得聯繫，雙方約定於同日14時許，
    由被告丁○○派遣不詳姓名者騎乘上述紅色機車，至屏東縣
    內埔鄉內埔村內埔保齡球館前，以每小包海洛因500 元之價
    格，販賣海洛因1 小包予甲○○施用，被告丁○○共計販賣
    海洛因2 次。嗣於95年9 月18日14時多許，在屏東縣內埔鄉
    內田村崇文巷46之1 號前，甲○○隨即為警查獲海洛因1 包
    毛重0.22公克、注射針筒1 支，因而循線查獲上情。
(二)、於95年10月1 日，丙○○以其使用之0000000000號手機與被
    告丁○○使用之0000000000號手機取得聯繫，雙方約定於同
    日10時許，由被告丁○○派遣不詳姓名者騎乘上述紅色機車
    ，至屏東縣內埔鄉○○村○道路旁，以每小包海洛因500 元
    之價格，販賣海洛因1 小包予丙○○施用，被告丁○○計販
    賣海洛因1 次。嗣於95年10月1 日，在屏東縣內埔鄉○○村
    ○○路14號發興號資源回收場前，丙○○因其右手掌背留有
    注射毒品之痕跡，為警發現其形跡可疑，經徵得其同意後帶
    回調查，因而循線查獲上情。
(三)、於95年10月14日，乙○○在屏東縣內埔鄉○○路與復興路口
    之貴族世家牛排館旁，以公共電話與被告丁○○使用之0000
    000000號手機取得聯繫，雙方約定於同日19時許，在屏東縣
    內埔鄉竹田村台一線山隆加油站前，由被告丁○○派遣不詳
    姓名者騎乘上述紅色機車，以每小包海洛因500 元之價格，
    販賣海洛因1 小包予乙○○施用，被告丁○○且告知日後改
    以0000000000號手機聯絡，被告丁○○計販賣海洛因1 次。
    嗣於95年10月17日，在屏東縣內埔鄉○○村○○路128 號瑾
    順資源回收場前，乙○○因其右手臂留有注射毒品之痕跡，
    為警發現其形跡可疑，經徵得其同意後帶回調查，因而循線
    查獲上情。
(四)、於95年12月1 日，戊○○以（08）0000000 號電話與被告丁○○使用之0000000000號手機取得聯繫，約定於同日下午3
    時許，在屏東縣內埔鄉內埔鄉公所附近，由被告丁○○以每
    小包海洛因500 元之價格，販賣海洛因1 小包予戊○○施用
    。另於95年12月2 日，戊○○以相同方式與被告丁○○取得
    聯繫，雙方約定於同日8 時許，在屏東縣內埔鄉內埔鄉公所
    附近，由被告丁○○以每小包海洛因500 元之價格，販賣海
    洛因1 小包予戊○○施用。又於95年12月3 日，戊○○以相
    同方式與丁○○取得聯繫，雙方約定於同日8 時多許，在屏
    東縣內埔鄉內埔鄉公所附近，由被告丁○○以每小包海洛因
    500 元之價格，販賣海洛因1 小包予戊○○施用。再於95年
    12月4 日，戊○○以相同方式與被告丁○○取得聯繫，雙方
    約定於同日8 時許，在屏東縣內埔鄉內埔鄉公所附近，由被
    告丁○○以每小包海洛因500 元之價格，販賣海洛因1 小包
    予戊○○施用，被告丁○○以上共計販賣海洛因4 次。嗣於
    95年12月5 日凌晨2 時許，在屏東縣內埔鄉○○村○○路1
    號，戊○○因另涉竊盜案件，為警帶回調查，因而循線查獲
    上情。
(五)、因認被告丁○○上開行為涉犯毒品危害防制條例第4 條第1
    項販賣第一毒品海洛因之罪嫌云云。
二、按犯罪事實應依證據認定之，無證據不得認定犯罪事實；不
    能證明被告犯罪者，應諭知無罪之判決，刑事訴訟法第154
    條第2 項、第301 條第1 項分別定有明文。次按事實之認定
    ，應憑證據，如未能發現相當證據，或證據不足以證明，自
    不能以推測或擬制之方法，以為裁判基礎。且刑事訴訟上證
    明之資料，無論其為直接證據或間接證據，均須達於通常一
    般人均不致於有所懷疑，而得確信其為真實之程度，始得據
    為有罪之認定，若其關於被告是否犯罪之證明未能達此程度
    ，而有合理性懷疑之存在，致使無從形成有罪之確信，根據
    「罪證有疑，利於被告」之證據法則，即不得遽為不利於被
    告之認定。又按檢察官就被告犯罪事實，應負舉證責任，並
    指出證明之方法，刑事訴訟法第161 條第1 項定有明文。因
    此，檢察官對於起訴之犯罪事實，應負提出證據及說服之實
    質舉證責任。倘其所提出之證據，不足為被告有罪之積極證
    明，或其指出證明之方法，無從說服法院以形成被告有罪之
    心證，基於無罪推定之原則，自應為被告無罪判決之諭知（
    最高法院40年臺上字第86號、76年臺上字第4986號、92年臺
    上字第128 號判例要旨參照）。
三、公訴人認被告涉有販賣第一級毒品海洛因罪嫌，無非係以被
    告於警詢中之自白及偵查中之部分自白、證人甲○○於95年
    9 月18日及95年10月9 日警詢中之證述、證人丙○○於95年
    10月1 日警詢中之證述、證人乙○○於95年10月17日及96年
    3 月19日警詢中、96年3 月19日偵查中之證述、證人戊○○
    於95年12月5 日警詢中之證述、證人即內埔分局偵查隊偵查
    佐江茂成、證人即內埔分局偵查隊小隊長李偉豪於96年6 月
    28日檢察官偵查中之證述、證人傅發展於96年7 月18日檢察
    官偵查中之證述、證人林毅智於96年11月19日檢察官偵查中
    之證述、證人朱敏生於偵查中之證述、偵查佐江茂成之偵查
    報告、照片3 張、被告0000000000號手機於95年9月14、18
    日及95年10月14日之通聯紀錄、丙○○0000000000號手機自
    95年9月11日至95年10月11之通聯紀錄、被告0000000000號
    手機於95年10月14日之通聯紀錄、戊○○（08）0000000號
    電話自95年10月14日起與被告0000000000號手機之通聯紀錄
    、臺灣屏東地方法院檢察署95年度他字第2322號及相關監聽
     案件之卷宗等為其主要論據。
四、訊據被告堅決否認有何販賣海洛因之事實，並辯稱：我的綽
    號是客家話「拉乖」，也就是「青蛙」的意思，我沒有賣給
    甲○○毒品二次，0000000000電話是我在使用。我沒有賣毒
    品給丙○○，我也不知道為什麼會有跟他通聯的紀錄，我也
    沒有賣毒品給乙○○，我也不知道為什麼有跟他通聯的紀錄
    。0000000000電話我跟一個綽號「豬頭」的人借的，三十幾
    歲成年人，我沒有賣毒品給戊○○，這四次是戊○○打電話
    給我要一起合資買毒品，我在第一次警訊中沒有承認賣毒品
    給丙○○、甲○○、乙○○、戊○○；第二次警訊筆錄也沒
    有承認賣給戊○○，筆錄記載與我的陳述的不一致等語。
五、經查：
(一)、被告於96年1 月17日上午11時16分第一次警訊筆錄經本院受
    命法官當庭勘驗結果為：
  1.警卷第三頁正面第九行、第十行記載「（你為何會販賣一級
    毒品海洛因給他們四個人？）賣給他們可以換現金。」，惟
    錄音光碟之錄音係「問：你為什麼會販賣一級毒品給他們這
    四個人？你為什麼會賣給他們這些海洛因？」、「答：幫他
    們拿為了要跟另外一個人拿錢。」、「問：就是賣給他們要
    用現金是不是？就是他們都用現金來往交易，可以拿到現金
    ？」、「答：嗯」、「問：你販賣給他們可以拿到什麼？」
    、「答：替他們拿。」、「警員：就是賣給他們可以換到現
    金。」。
  2.警卷第三頁正面第十三、十四行記載「（你每次向綽號狐狸
    之男子購買一級毒品海洛因？）別人要買多少我就向他買多
    少」，惟錄音光碟之錄音係「問：你向麟洛鄉的綽號「狐狸
    」購買海洛因量有多少？」、「答：他們跟我說多少，我就
    跟他買多少。如他們一個跟我說要買五百，我就跟他拿五百
    這樣。」、「問：你說的是不是別人要購買多少的時候、客
    人要多少的時候，我就向他買多少？」、「答：嗯。」、「
    問：有沒有說一次要進很多？」、「答：沒有。」。
  3.警卷第三頁背面第一、二行記載「（你施打第一級毒品海洛
    因之金錢從何而來？），我有時會向狐狸欠賬、有時會跟朋
    友借錢購買。」，惟錄音光碟之錄音係「問：你施打毒品海
    洛因的錢是怎麼來的？」、「答：有時跟別的朋友借。」、
    「問：是賣他們給海洛因以後賺取？」、「答：沒有。」、
    「問：你是不是這樣子…有時候賣毒品給他們來賺取裡面的
    利潤後來吸毒？」、「答：沒有。」、「問：幫他們賣後你
    賺取現金，是不是圖利的錢，是不是這樣解釋？」、「答：
    不是，有時候我自己要的時候跟狐狸欠。」。
  4.此次訊問有連續錄音未中斷。錄音帶中內容警員亦未對被告
    威脅、恐嚇之言語，被告回答亦屬自然，次序並未混亂，也
    能針對警察詢問的問題回答，並無意識不清楚的情形。訊問
    過程中除被告陳述「狐狸」是用客語以外，其餘問、答過程
    均是以國語陳述。
(二)、被告於96年01月25日15時01分起之第二次警詢筆錄經本院受
    命法官當庭勘驗結果：
  1.警卷第六頁正面第九行筆錄記載「我哪知道」，惟錄音光碟
    之錄音係「答：我又不認識他們怎麼會有恩怨。」，「員警
    問：不然他們為何要指證你向你買毒品？」、「答：我哪知
    道」。
  2.警卷第六頁正面第十行至第十七行筆錄記載「（96年1 月25
    日上午10時左右你帶同警方至內埔鄉公所附近入口所指證之
    地點，有拍照存證，是你作何事之現場？）是戊○○打電話
    給我，我跟他約在那裡拿錢，然後跟他約時間，再拿一級毒
    品海洛因給戊○○的地點。（戊○○與你共約幾次在上記地
    點交易過一級毒品海洛因？）3-4 次。（你與戊○○每次買
    賣多少錢的一級毒品海洛因？）大部分都是新台幣500 元。
    」，惟錄音光碟之錄音係「（96年01月25日上午10時你帶同
    警方至內埔鄉鄉○○○○路口所指證之地點，是你做何事的
    現場？）是我跟戊○○拿錢後，幫他要去拿東西後再交給他
    的現場。（拿什麼東西？）拿海洛因。（是誰？）戊○○。
    （怎樣？）跟他拿錢。（怎麼拿錢？）跟他拿錢（怎麼拿錢
    ？）在那個鄉公所。（對啊！為什麼會你們在那裡拿錢？）
    他打電話給我。（是戊○○先打電話給你？）是。（然後怎
    樣了，你說？你說？）我跟他約在那邊拿錢。（過來呢？）
    然後跟他約時間。（然後呢？）再拿東西給他。（拿什麼東
    西給他？）拿海洛因給他。（海洛因？）是。（海洛因是什
    麼？）一級毒品。（你說戊○○是不是？）是。（你帶我們
    去的那個地點就是你跟戊○○約的地點是不是？）是。（跟
    他拿錢交貨的地點？）是。（戊○○與你共約幾次在剛才所
    講的地點交易過一級毒品海洛因？）三、四次。（三、四次
    ？）是。(19 分40秒，以下為客語) （你現在那支電話誰給
    你的？誰在用的？）豬頭。（啊？）豬頭。（豬頭何人？什
    麼職業？）我怎麼知道他的職業。（問豬頭啦....問清楚）
     (20分21秒，以下回復國語) （你今天要講清楚，不要講一
    講又講不清楚。）（你與戊○○每次買賣多少錢的一級毒品
    海洛因？）大部分都是五百元。（五百元美金還是什麼？）
    五百元新台幣。」。
  3.警卷第六頁背面第三行筆錄記載「00-0000000」，惟錄音光
    碟係「00-0000000」。
  4.警卷第七頁正面第十三、十四行筆錄記載「（你與自稱是老
    埤綽號『三仔』之男子、綽號『加利』之男子都是用何方式
    作何種毒品交易？）」，惟錄音光碟係「你與他們都是用何
    種方式作毒品交易？」。
  5.此次訊問有連續錄音未中斷。錄音帶中內容警員亦未對被告
    威脅、恐嚇之言語，被告回答亦屬自然，次序並未混亂，也
    能針對警察詢問的問題回答，並無意識不清楚的情形。
(三)、被告於第一、二次警詢筆錄之記載，就關於被告有無販賣毒
    品予戊○○、丙○○、甲○○、乙○○等人之陳述，與本院
    受命法官勘驗警詢錄音光碟之內容不符，該警詢筆錄顯與被
    告之自白不符，自不能採為認定事實之證據。又被告於警詢
    中之陳述係：幫他們拿為了要跟另外一個人拿錢、替他們拿
    、他們跟我說多少，我就跟買多少，如他們一個跟我說要買
    五百，我就跟他拿五百，沒有一次要進很多、不是賣他們海
    洛因以後賺取利潤、沒有從中賺取利潤來吸毒，不是意圖營
    利等語，堪認被告於警訊中之陳述係幫他人購入，沒有賺取
    差價、亦未圖利，是被告於警訊中之陳述，自不得據為認定
    被告販賣海洛因之證據。
(四)、證人乙○○於檢察官偵訊中結證：海洛因不是丁○○賣給我
    的，因為我之前有打電話向丁○○買過海洛因一次，當時他
    有把海洛因送來給我，但是他說以後我要買海洛因，可以直
    接打0000000000電話給一位綽號「阿哥」男子，他長的胖胖
    的，所以這次不是向丁○○買的。警詢時因為毒癮發作，警
    察跟我講說筆錄快點做一做就讓我回去，我當時已經意識不
    清了，事實上是我跟拉乖合資每人500元共1000元，然後一
    起去向高仔買海洛因，高仔是丁○○認識的，都是丁○○聯
    絡的，我不知道高仔的真實姓名及住址，我跟丁○○只有合
    資買海洛因一次，我沒有跟他買過，後來他就把高仔的電話
    留給我，我沒有跟丁○○買過海洛因等語，證人乙○○於檢
    察官偵訊中之證述，係與被告一起合資向去買海洛因，並未
    向被告購買海洛因。證人丙○○於檢察官偵訊中亦結證：我
    先前在警詢時供稱在95年10月10日上午七點時在屏東稱縣內
    埔鄉○○村○○路上以500 元的價格向丁○○購買一包海洛
    因，是不實在，當時是我要買毒品，我就打電話邀他出來，
    我們各出資500 元，一起要購買毒品的，由丁○○打電話給
    一位「大胖子」的藥頭，我不曾向丁○○買過毒品因為我每
    次要買毒品時，我都會聯絡被告，我們會一起出資，由他打
    電給那位「大胖子」買毒品。事實上是我跟丁○○合資，一
    人一千元，向藥頭買1-2 包，是丁○○聯絡的，我當初以為
    是他自己買的，那個藥頭我有見過，胖胖的，騎一台紅色迪
    爵機車，車牌我不知道。我跟丁○○合買海洛因很多次，每
    次我都出000-0000元，我沒有親自跟大胖仔購買過海洛因，
    都是丁○○跟大胖仔交易的等語。丙○○上開證述之內容係
    與被告合資向綽號「大胖子」購買海洛因，並非向被告購買
    海洛因。證人甲○○於檢察官偵訊中結證：我在警訊中證述
    以500 元向丁○○購買一包海洛因，是不實在，當時我是與
    我朋友傅發展要買毒品，當時是由傅發展用公用電話聯絡藥
    頭買藥，他聯絡誰我不知道，後來我們去拿藥時，我也沒有
    看到藥頭，都是傅發展與藥頭接洽的，在95年9 月18日下午
    1 時到內埔鄉內埔媽祖廟附近向綽號「黑松」男子買海洛因
    ，我買完之後，我就去內埔村的保齡球館後面找綽號「小青
    蛙」的朋友，結果我找完出來，就被警察抓走。我沒有向「
    拉乖」買過毒品，我不認識他，我沒有打過電話給他，而且
    我本身也沒有行動電話，被告是我朋友傅發展的朋友，我跟
    被告有見過面，不是很熟，我在95年9 月18日下午4 時被警
    方查到的海洛因一包是向叫黑松的男子買的，警詢時是警察
    叫我指認被告的，但被告( 青蛙) 我不認識，我當時毒癮發
    作，腦筋不清楚，我在95年9 月18日被警方查獲之海洛因一
    包，不是向拉乖買的，是向黑松的男子買的，我有向拉乖買
    過海洛因，拉乖就是黑松的另一個綽號，拉乖跟黑松是同一
    人，拉乖之真實姓名及住址我不知道，拉乖不是丁○○，在
    內埔鄉公所附近的公共電話打拉乖之0000000000之行動電話
    是傅發展打的，都是傅發展打電話給拉乖，我每次都是跟傅
    發展在一起，我都拿錢給傅發展，傅發展打電話給拉乖，我
    並沒有親自打電話給拉乖，我拿過2-3 次錢給傅發展，詳細
    次數我不記得了，我都是先把500 元交給傅發展，過了一段
    時間傅發展就把毒品拿來給我，我們有約在內埔國小，其他
    地點我忘記。我是向一個綽號叫黑松的人購買毒品，我不認
    識丁○○，我和傅發展等人施用之毒品是大家一起出錢去買
    ，有時我去買，有時是傅發展去買，有時也是吳增文去拿的
    等語。依證人甲○○之證述，其不認識被告丁○○，丁○○
    亦不是拉乖，且係傅發展打電話給拉乖購買毒品後，傅發展
    再將毒品拿給伊施用，甲○○顯然未直接購買毒品，亦未目
    睹傅發展向何人購買海洛因，甲○○上開證述亦無從證明被
    告有販賣海洛因予甲○○。證人戊○○於檢察官偵訊中亦結
    證：我在警詢時供稱在95年7 月1 日下午三時許，在屏東縣
    內埔鄉內埔鄉公所附近向丁○○購買一包海洛因，是不實在
    ，當時我是打電話約丁○○出來，每人個出五百元一起購買
    海洛因，由丁○○打電話約藥頭出來，我們二人一起去找藥
    頭購買毒品，但是該藥頭名字我不曉得，我在警詢時供稱在
    95年12月2 日上午8 時許、95年12月3 日上午8 時許、95
    年12月4 日上午8 時許，在屏東縣內埔鄉公所附近各以5OO
    元的價格向丁○○各購買一包海洛因，是不實在，我們是合
    資向藥頭買海洛因，我在警察局時，有向警察說毒品是我與
    丁○○一起向藥頭買的，但是警察不聽我的解釋，一直問我
    說藥是否是向丁○○拿的，我說是向藥頭拿的，而且我沒有
    仔細看筆錄，就簽名了等語。戊○○亦證述係與被告丁○○
    一起向藥頭購買海洛因，而非向被告丁○○購買。上開乙○○、丙○○、甲○○、戊○○於檢察官偵訊中之證述，均不
    足以證明乙○○等4 人有向被告購買海洛因之行為。
(五)、證人即屏東縣警察局內埔分局偵查隊代理小隊長李偉豪、隊
    員江茂成於檢察官偵訊中結證之內容係其等製作被告96年1
    月25日之警詢筆錄之情形及被告帶其二人至內埔鄉公所，其
    二人既未親眼目睹被告販賣毒品之過程，而上開被告之警詢
    筆錄經本院受命法官勘驗結果，亦與被告之陳述不符，已如
    前述，是江茂成、李偉豪於偵查中之證述亦無從證明被告有
    檢察官所指之販賣毒品之犯行。
(六)、證人傅發展固於檢察官偵訊中結證：我時常與甲○○一起吸
    食海洛因，除了跟甲○○一起施用毒品外，尚有跟林毅智、
    吳增文一起施用海洛因，甲○○會找我跟林毅智、吳增文四
    人一起買海洛因，錢交給甲○○，甲○○再拿去買毒品，甲○○沒有叫我向藥頭買過海洛因，他從來不曾把藥頭的電話
    給我，我不知道甲○○向何人買海洛因，他都叫我們把錢給
    他，他拿去買，我有問過他藥頭的電話，但是他都不跟我們
    講，我不認識「拉乖」，我沒有看過丁○○，也不認識丁○○，但我有聽過甲○○說過他要去拉乖拿海洛因，甲○○有
    跟拉乖買過海洛因，甲○○每次都是向拉乖買000-0000元，
    最多買過2000元，這些錢有時是我們集資的，我們四人出的
    錢有時不平均，有時甲○○拿300 元，我就拿700 元，有時
    我們沒有邀林毅智、吳增文，如果我們四人一起買，就平均
    出錢，我們買了之後都一起施用，我們有時買1000元一包，
    但是量比500 元的一包多。甲○○與拉乖聯絡買海洛因，有
    時用他太太的手機，有時用他家裡的電話，有時用公共電話
    ，但是他打電話時都單獨，他如果在他家打，就會叫我在外
    面等等語。傅發展之證述與甲○○於偵查中之證述不符，且
    傅發展既未見過丁○○，亦不認識丁○○，而如傅發展上開
    證述，傅發展等4 人集資推由甲○○聯絡藥頭購買海洛因時
    ，都是由甲○○單獨打電話，傅發展既未目睹甲○○交易之
    對象，亦未見過丁○○，是傅發展上開證述亦無從證明甲○○有向被告購買海洛因之事實。至證人林毅智、吳增文於偵
    訊中均證稱：不認識是拉乖，沒有向丁○○或綽號拉乖之人
    買過毒品等語。
(七)、證人乙○○於本院審理中結證：沒有向被告買過海洛因，知
    道被告綽號是拉乖，96年3 月19日在偵訊時是陳述之內容不
    是向被告買，是二人合資，一個人出500 元，被告去買，跟
    我一起去拿，是跟被告的朋友拿，拿來一起用，我們二人合
    資向一個綽號高仔買的，警訊是因為我毒癮發作而說的，沒
    有向被告買過海洛因，我與被告合買過1 次海洛因等語。證
    人丙○○於本院審理中亦結證：之前有跟被告一起施用海洛
    因海洛因是合資去買，沒有向被告買過海洛因，合資是一人
    各出一半，被告就打電話叫人拿出來等語。證人戊○○於本
    院審理中亦結證：沒有向被告買過海洛因，也沒有買過其他
    毒品，那時候沒有藥頭，被告我認識，我問他要不要一起拿
    ，我們有時候會一起去買，我們是合資買，被告沒有錢時偶
    而也會幫我買，向誰買我不知道，我知道是阿猴，請被告買
    海洛因金額不一定，大概500 元或1000元，我經常委託被告
    幫我買，被告沒有帶我一起去找藥頭買，我有時候也看到藥
    頭，我跟被告都約好在鄉公所，一起跟藥頭碰面，印象中每
    次拿藥我都有在場，我每次都要被告幫我打電話，我印象中
    每次買都有看到藥頭；被告沒有錢幫我打電話，藥頭來鄉公
    所，被告拿錢給藥頭，也是在鄉公所交東西等語。證人乙○○、丙○○、戊○○於本院審理中均證述未向被告購買海洛
    因，另證人甲○○經本院傳喚、拘提均未到場，而甲○○於
    偵查中亦證述未向被告購買海洛因，已如前述，是依證人乙○○、丙○○、戊○○於本院中之證述，亦足認被告並未販
    賣海洛因予乙○○、丙○○、戊○○等3 人。又卷附之被告
    0000000000號手機於95年9 月14、18日及95年10月14日之通
    聯紀錄、丙○○0000000000號手機自95年9 月11日至95年10
    月11之通聯紀錄、被告0000000000號手機於95年10月14日之
    通聯紀錄、戊○○（08）0000000 號電話自95年10月14日起
    與被告0000000000號手機之通聯紀錄，僅能證明上開門號之
    電話互有通話，但亦無從證明被告有販賣海洛因予乙○○、
    丙○○、甲○○、戊○○之犯罪事實，是該通聯紀錄亦不足
    以資為認定被告販賣毒品之證據。
(八)、 綜上所述，證人乙○○等人於檢察官偵訊中及本院審理中
     均結證未向被告購買海洛因，被告於警詢中之陳述經本院
     勘驗之結果亦與筆錄之記載不符，自亦不得據為認定被告
     販賣海洛因之證據。就公訴人所指被告販賣海洛因之犯行
     ，所為訴訟上之證明，尚未達到通常一般之人均不會有任
     何懷疑，而得確信被告犯行之真實程度，自無從說服本院
     形成有罪之心證。此外，復查無其他積極證據足認被告確
     有公訴人所指前揭犯行，被告之犯罪尚屬不能證明，基於
     無罪推定之原則，即應為被告無罪之諭知。
據上論斷，應依刑事訴訟法第301 條第1 項，判決如主文。
本案經檢察官劉昀到庭執行職務。
中    華    民    國    98    年    11    月    24    日
                  刑事第一庭  審判長法  官  潘正屏
                                    法  官  黃紀錄
                                    法  官  涂裕洪
以上正本證明與原本無異。
如不服本判決應於收受判決後10日內向本院提出上訴書狀，並
應敘述具體理由；其未敘述上訴理由者，應於上訴期間屆滿後
20日內向本院補提理由書（均須按他造當事人之人數附繕本）
「切勿逕送上級法院」。
中    華    民    國    98    年    11    月    24    日
                                    書記官  卓春成


司法院資訊處製作；財團法人民間司法改革基金會備份。
